【裁判字號】    89,上易,1820
【裁判日期】    891226
【裁判案由】    恐嚇
【裁判全文】
臺灣高等法院高雄分院刑事判決                  八十九年度上易字第一八二號
    上  訴  人  台灣高雄地方法院檢察署檢察官
    被      告  甲○○
    選任辯護人  柯尊仁律師
                涂啟夫律師
右上訴人因被告恐嚇案件，不服臺灣高雄地方法院八十九年度易字第二四九七號中華
民國八十九年九月二十一日第一審判決（起訴案號：臺灣高雄地方法院檢察署八十九
年度偵字第七二九三號），提起上訴，本院判決如左：
      主  文
上訴駁回。
    事  實
一、甲○○曾於民國（下同）八十七年間，因偽造文書案件，經本院判處有期徒刑三
    月確定，於八十九年一月十七日易科罰金執行完畢。緣甲○○與乙○○係夫妻關
    係，二人於八十七年間，因甲○○與張莉玲通姦一事，感情不睦，屢有爭訟，而
    甲○○因多次向乙○○索其醫師執照，及多次找乙○○協議解決夫妻財產問題未
    果，竟心生不滿，基於恐嚇之概括犯意，分別於八十八年十一月十日下午六時許
    及翌日下午六時許，至高雄市○○○路二○七號，以加害生命、身體之事要洪淑
    芬轉告乙○○恫稱：告訴乙○○不要以為躲在六樓就沒事，我要讓乙○○做不下
    去等語。又於同年月十二日下午四時許，至上開處所，要洪淑芬、蘇湘惠轉告乙
    ○○恫稱：我今天找乙○○是第三天了，明天要帶隊（台語發音）來等語。復於
    八十九年二月一日下午一時許，在高雄市○○○路可麗亞自助火鍋店停車場前，
    向乙○○恫稱：要談否，不談則三天內我叫黑道來處理，要你不能做下去等語，
    致使乙○○心生畏懼，危害於安全。
二、案經乙○○訴由台灣高雄地方法院檢察署檢察官偵查起訴。
    理  由
一、訊據被告甲○○矢口否認有何恐嚇之犯行，辯稱：伊僅係口氣不好，並無恐嚇告
    訴人乙○○之犯意，且伊並未提及要找黑道來處理云云。惟查，右揭事實，業據
    告訴人指訴述綦詳，核與證人蘇湘惠、洪淑芬、蘇文輝於原審到庭證述情節相符
    ，並有錄影帶一卷在卷可憑。又按被告四次向告訴人恐嚇之言詞內容，在客觀上
    一般人均足認已構成威脅，以致被恐嚇者陷於恐懼不安之狀態，被告所辯不足採
    取。本件事證明確，被告之犯行洵堪認定。
二、核被告所為，係犯刑法第三百零五條以加害生命、身體之事恐嚇罪。被告先後多
    次恐嚇之犯行，時間緊接，所犯罪名相同，顯係出於概括之犯意為之，為連續犯
    ，依刑法第五十六條之規定以一罪論，並加重其刑。查被告曾於八十七年間，因
    偽造文書案件，經本院判處有期徒刑三月確定，於八十九年一月十七日易科罰金
    執行完畢，有本院被告全國前案紀錄表在卷可憑，其於前案有期徒刑執行完畢後
    五年以內再犯本案前開第四次犯行之罪，為累犯，依刑法第四十七條規定，遞加
    其刑。
三、原審以被告罪證明確，適用刑法第五十六條、第三百零五條、第四十七條、第四
    十一條，罰金罰鍰提高標準條例第一條前段、第二條規定，審酌被告犯罪之動機
    及其犯罪後之態度等一切情狀，量處有期徒刑六月，並諭知易科罰金之折算標準
    ，認事用法核無違誤，量刑亦稱允當。檢察官上訴意旨循告訴人聲請上訴之理由
    ，以原審量刑過輕而指摘原判決不當云云；惟查，被告與告訴人雙方原係夫妻，
    且被告恐嚇過程僅止於言語，並無任何恐嚇動作，原審量刑尚稱妥適，本件上訴
    為無理由，應予駁回。
據上論結，應依刑事訴訟法第三百六十八條，判決如主文。
本案經檢察官郭振昌到庭執行職務
中      華      民      國    八十九    年     十二     月    二十六    日
                              臺灣高等法院高雄分院刑事第二庭
                                  審判長法官  曾永宗
                                        法官  惠光霞
                                        法官  邱永貴
右正本證明與原本無異。
不得上訴。
                                      書記官  周能智
中      華      民      國    八十九    年     十二     月    二十八    日
附錄本案論罪科刑法條全文：
刑法第三百零五條：以加害生命、身體、自由、名譽、財產之事，恐嚇他人，致生危
                  害於安全者，處二年以下有期徒刑、拘役或三百元以下罰金。
                                                                    Ａ


司法院資訊處製作；財團法人民間司法改革基金會備份。
